臺灣高等法院民事裁定　　　　　　　　100年度重上字第328號
上訴人　王善慧
　　　　林燦良
上列上訴人因與被上訴人廖金花間請求塗銷所有權移轉登記等事
件，對於中華民國100年4月6日臺灣臺北地方法院99年度重訴字
第563號第一審判決提起上訴，本院裁定如下：
    主    文
上訴人應於本裁定送達後伍日內補繳第二審裁判費新臺幣貳拾捌
萬貳仟柒佰玖拾貳元，逾期未繳，則駁回其第二審上訴。
    理    由
一、按「訴訟標的之價額，由法院核定。核定訴訟標的之價額，
    以起訴時之交易價額為準；無交易價額者，以原告就訴訟標
    的所有之利益為準」，民事訴訟法第77條之1第1、2項定有
    明文。「以一訴主張數項標的者，其價額合併計算之」，民
    事訴訟法第77條之2第1項本文亦有明定。又「因債權之擔保
    涉訟，以所擔保之債權額為準；如供擔保之物其價額少於債
    權額時，以該物之價額為準」，民事訴訟法第77條之6定有
    明文。再「上訴不合法者，第二審法院應以裁定駁回之。但
    其情形可以補正者，審判長應定期間先命補正」，民事訴訟
    法第444條第1項定有明文。
二、經查，原審命：(一)上訴人王善慧將如附表一所示不動產於如
    附表二所為之所有權移轉登記予以塗銷；(二)上訴人林燦良將
    如附表一所示不動產於如附表二所為之抵押權設定登記予以
    塗銷；並駁回被上訴人其餘之訴。上訴人就其敗訴部分提起
    上訴，查有關(一)部分，被上訴人起訴時附表一編號一房地價
    值為新臺幣（下同）2,947,873元（房屋課稅現值：223,600
    元、土地公告現值：1,278,933＋1,445,340＝2,724,273元
    ）、編號二房地價值為7,077,600元（房屋課稅現值119,600
    元、土地公告現值6,958,000元），有被上訴人提出之全國
    財產稅總歸戶財產查詢清單及土地建物登記謄本附卷可參（
    見原審調字卷第17-20、28、29頁），是此部分之訴訟標的
    價額為10,025,473元。有關(二)部分，因附表二之抵押權擔保
    債權金額共計為3,000萬元（計算式：1,200萬元＋1,800萬
    元＝3,000萬元），已高於附表一房地價值，是應以房地價
    值作為其訴訟標的價額，則此部分之訴訟標的價額亦為
    10,025,473元。經核本件訴訟標的價額為20,050,946元（計
    算式：10,025,473＋10,025,473＝20,050,946），應徵收第
    二審裁判費282,792元。惟上訴人未據繳納，其等所為訴訟
    救助聲請並經本院100年度聲字第148號、最高法院100年台
    抗字第638號裁定駁回確定。茲限上訴人於收受本裁定正本
    送達翌日起5日內，如數向本院補繳，逾期未繳，即裁定駁
    回其第二審上訴，爰裁定如主文。
中    華    民    國   100    年    10    月    4     日
                  民事第十八庭
                      審判長法  官  湯美玉
                            法  官  胡宏文
                            法  官  李慈惠
正本係照原本作成。
不得抗告。
中    華    民    國   100    年    10    月    4     日
                            書記官  王敬端